Inventaris van het archief van de Directie Arbeidsverhoudingen van het Ministerie van Sociale Zaken en Werkgelegenheid, (1983) 1995 - 2001 ( 2004)
Nationaal Archief, Den Haag
- Arbeidsverhoudingen., 1
  - Taak., 1.2
    - Collectieve Arbeidsvoorwaardenvorming en Medezeggenschap., 1.2.5
      - Publiekrechtelijke bedrijfsorganisatie., 1.2.5.4
        - Stukken betreffende het goedkeuren van verordeningen van de Sociaal-Economische Raad (SER) tot instelling van bedrijfschappen en productschappen, alsmede het goedkeuren van verordeningen van bedrijf- en productschappen, tevens het vragen van advies aan de SER over de verzoeken van bedrijf- en productschappen om de samenstelling van het bestuur te mogen wijzigen, alsmede het opheffen van bedrijf- en productschappen., 1993 - 2004; 277-334
          - Algemeen,1996, 277; omslag
          - Productschap voor Aardappelen,1995 - 1997, 278; omslag
          - Bedrijfschap voor de Detailhandel in Aardappelen, Groenten en Fruit,1995 - 1999, 279; pak
          - Hoofdproductschap voor Akkerbouwproducten,1995 - 1999, 280; pak
          - Bedrijfschap voor de Detailhandel in Alcoholhoudende Dranken, alsmede het verzoek de instellingsverordening zodanig te wijzigen dat hij niet meer van toepassing is op filiaalslijterijen,1994 - 1999, 281; omslag
          - Hoofdbedrijfschap Ambachten (HBA).1996 - 2000, 282-287
            - Instelling van het HBA,1996 - 1999, 282; pak
            - Goedkeuring van verordeningen van het HBA, deel 1,2000, 283; pak
            - Goedkeuring van verordeningen van het HBA, deel 2,2000, 284; pak
            - Goedkeuring van verordeningen van het HBA, deel 3,2000, 285; pak
            - Goedkeuring van verordeningen van het HBA, deel 4,2000, 286; pak
            - Goedkeuring van verordeningen van het HBA, deel 5,2000, 287; pak
          - Bedrijfschap Bakkersbedrijf,1995 - 1999, 288; omslag
          - Bedrijfschap Banketbakkersbedrijf,1994 - 1998, 289; omslag
          - Productschap Bier,1994 - 1999, 290; omslag
          - Bedrijfschap Groothandel in Bloemkwekerijproducten,1995 - 1999, 291; omslag
          - Bedrijfschap Bosschap,1995 - 1999, 292; omslag
          - Bedrijfschap Brood- en Banketbakkersbedrijf,1997 - 1999, 293; pak
          - Hoofdbedrijfschap Detailhandel.1995 - 2002, 294-295
            - 1995 - 1999, 294; pak
            - 2000 - 2002, 295; pak
          - Productschap Dranken,2000 - 2002, 296; pak
          - Bedrijfschap Groothandel in Eieren en Eiproducten en Eiproductenindustrie.1994 - 2000, 297-298
            - Goedkeuring van de instellingsverordening en advies van de SER over de samenstelling van het bestuur,1994 - 1996, 297; omslag
            - Opheffing van het bedrijfschap,1999 - 2000, 298; omslag
          - Bedrijfschap Frisdranken en Waters,1995 - 2002, 299; pak
          - Productschap Gedestilleerde Dranken,1995 - 2003, 300; pak
          - Productschap Groenten en Fruit,1993 - 1998, 301; omslag
          - Bedrijfschap voor de Groothandel en de Tussenpersonen in Groenten en Fruit,1995 - 1999, 302; omslag
          - Bedrijfschap voor het Hotel-, het Restaurant-, het Café- en het Pension- en Kamerverhuurbedrijf en Aanverwante Bedrijven (Bedrijfschap Horeca en Catering),1994 - 1999, 303; pak
          - Landbouwschap.1993 - 2002, 304-312
            - Rapport van de Commissie Toekomst van de Publiekrechtelijke bedrijfsorganisatie in de Land- en Tuinbouw (Commissie Hirsch Ballin), met conceptversies,1995 - 1996, 304; pak
            - Goedkeuring van besluiten van de SER over verordeningen van het Landbouwschap,1993 - 1999, 305; omslag
            - Aanvraag en ontvangst van adviezen van de SER inzake de opheffing van het Landbouwschap,1995 - 1999, 306; pak
            - Opheffing van het Landbouwschap, deel 1,1995 - 2000, 307; pak
            - Opheffing van het Landbouwschap, deel 2,1995 - 1999, 308; pak
            - Opheffing van het Landbouwschap, deel 3,1999, 309; pak
            - Opheffing van het Landbouwschap, deel 4,1999 - 2000, 310; pak
            - Opheffing van het Landbouwschap, deel 5,2000 - 2001, 311; pak
            - Opheffing van het Landbouwschap, deel 6,2000 - 2002, 312; pak
          - Bedrijfschap Lederindustrie,1994 - 1998, 313; omslag
          - Bedrijfschap Lederwaren- en Schoenindustrie.1995 - 2004, 314-315
            - Goedkeuring van de instellingsverordening,1995 - 1999, 314; omslag
            - Goedkeuring van besluiten van de SER inzake de verordeningen van het bedrijfschap, alsmede de opheffing van het bedrijfschap,2000 - 2004, 315; pak
          - Bedrijfschap Lederwarenindustrie,1993 - 1994, 316; omslag
          - Productschap Margarine, Vetten en Oliën,1994 - 1998, 317; omslag
          - Bedrijfschap Natuursteenbedrijf,1994 - 1999, 318; omslag
          - Productschap Pluimvee en Eieren,1993 - 1998, 319; omslag
          - Bedrijfschap Pluimveehandel en -industrie.1995 - 2001, 320-321
            - Goedkeuring van de instellingsverordening, advies van de SER over de samenstelling van het bestuur en goedkeuring van besluiten van de SER over verordeningen van het bedrijfschap,1995 - 1999, 320; pak
            - Goedkeuring van besluiten van de SER over verordeningen van het bedrijfschap en opheffing van het bedrijfschap,2000 - 2001, 321; pak
          - Bedrijfschap Schilders- en Afwerkingsbedrijf,1997 - 1999, 322; pak
          - Bedrijfschap voor de Schoenindustrie,1993 - 1994, 323; omslag
          - Productschap voor Siergewassen,1995 - 1999, 324; omslag
          - Bedrijfschap voor het Slagersbedrijf.1993 - 2002, 325-326
            - Algemeen,1993 - 2002, 325; pak
            - Het voorbereiden van het beleid in overleg met de Sociaal-Economische Raad inzake het verzoek van het Centraal Bureau voor de Levensmiddelen om de geparalleliseerde vleesdetailhandel uit te sluiten van de werkingssfeer van het Bedrijfschap Slagersbedrijf,2000 - 2002, 326; pak
          - Bedrijfschap Stukadoors-, Afbouw- en Terrazzo-/Vloerenbedrijf,1994 - 1999, 327; omslag
          - Productschap Tuinbouw,1996 - 1999, 328; pak
          - Bedrijfschap voor de Handel in Tuinbouwzaden,1993 - 1999, 329; omslag
          - Bedrijfschap voor de Handel in Vee,1993 - 1999, 330; omslag
          - Productschap Vee en Vlees,1995 - 1999, 331; omslag
          - Productschap Vis,1995 - 1999, 332; omslag
          - Bedrijfschap Vleeswarenindustrie,1995 - 1999, 333; omslag
          - Productschap Zuivel,1994 - 1999, 334; omslag
        - Stukken betreffende het evalueren van het stelsel van de Publiekrechtelijke Bedrijfsorganisatie in Nederland., 1995 - 2001; 335-343
          - Deel 1,1995, 335; pak
          - Deel 2,1995, 336; pak
          - Deel 3,1995 - 1996, 337; pak
          - Deel 4,1996, 338; pak
          - Het voorbereiden van het beleid inzake de modernisering van de structuur van de Publiekrechtelijke Bedrijfsorganisaties,1995 - 1996, 339; pak
          - Het vragen van advies aan de Sociaal-Economische Raad inzake het kabinetsstandpunt over de toekomst van het stelsel van de Publiekrechtelijke Bedrijfsorganisatie in Nederland.1996 - 2001, 340-342
            - Deel 1,1996 - 1997, 340; pak
            - Deel 2,1997 - 1999, 341; pak
            - Deel 3,2000 - 2001, 342; pak
          - Vergaderverslagen van de Stuurgroep Publiekrechtelijke Bedrijfsorganisatie (PBO) inzake de hergroepering van het PBO stelsel,1997 - 1999, 343; omslag
        - Stukken betreffende het tot stand komen van de wijziging van de Wet op de Publiekrechtelijke Bedrijfsorganisatie (PBO)., 1997 - 2001; 344-355
          - Het voorbereiden van het nota-overleg met de Vaste Commissie van Sociale Zaken en Werkgelegenheid van de Tweede Kamer,1997, 344; omslag
          - Het voorbereiden van het overleg in de Ministerraad en het aanbieden van het wetsvoorstel voor advies aan de Raad van State,1997, 345; pak
          - Het opstellen van een nader rapport en het aanpassen van het wetsvoorstel naar aanleiding van het advies door de Raad van State.1997, 346-347
            - Deel 1,1997, 346; omslag
            - Deel 2,1997, 347; pak
          - Behandeling van het wetsvoorstel in de Eerste - en Tweede Kamer.1998 - 1999, 348-352
            - Deel 1a,1998, 348; pak
            - Deel 1b,1998, 349; omslag
            - Deel 2,1998, 350; pak
            - Deel 3,1998 - 1999, 351; pak
            - Deel 4,1999, 352; pak
          - Het opzetten van een Gezamenlijk Steunpunt Voorgenomen Regelgeving, alsmede het voeren van interdepartementaal overleg over de Securitel-operatie inzake wetgeving op het gebied van PBO's,1997 - 1999, 353; pak
          - Procedures voor de uitvoering van de wet,2000, 354; pak
          - Aanvullingen op de nota van wijzigingen bij het wetsvoorstel Tuchtrechtspraak Bedrijfsorganisatie 2000,2000 - 2001, 355; pak
        - Stukken betreffende het voorbereiden van het algemeen beleid inzake publiekrechtelijke bedrijfsorganisaties., 2000 - 2001; 356-357
          - 2000, 356; omslag
          - 2001, 357; pak
        - Stukken betreffende het reageren op en het goedkeuren van het Besluit Advisering Representativiteit Bedrijfslichamen van de Bestuurskamer van de Sociaal-Economische Raad., 2001; 358; pak
    - Individuele rechtsbescherming., 1.2.6
      - Arbeidsrechtelijke bescherming werknemers., 1.2.6.1
        - Stukken betreffende het vragen van advies aan de Sociaal-Economische Raad over de geheimhoudingsplicht voor milieuambtenaren en de introductie van een werkonderbrekingsrecht in verband met een direct milieubelang., 1993 - 1996; 359; omslag
        - Stukken betreffende het bepalen van een standpunt inzake de marktwerking in het openbaar vervoer en de positie van overtollig personeel., 1995; 360; omslag
        - Stukken betreffende het tot stand komen van de notitie inzake de positionering van de Bestuurlijke Preventieve Ontslagtoets., 1995; 361; omslag
        - Stukken betreffende het voorbereiden van het beleid inzake ontslagrecht, alsmede het beantwoorden van Kamervragen en vragen van bedrijven en belangenorganisaties., 1995; 362; pak
        - Stukken betreffende het informeren van de Tweede Kamer over het beleidsvoornemen inzake aanpassing van de preventieve ontslagtoets, alsmede het voorbereiden van het concept-wetsvoorstel Aanpassing Preventieve Ontslagtoets, tevens het voorbereiden van het beleid inzake de uitvoering van het wetsvoorstel., 1995 - 1996; 363; pak
        - Stukken betreffende het tot stand komen van de Nota Positionering Ontslagtaak en het beleid inzake aanpassing van de preventieve ontslagtoets., 1995 - 1996; 364; omslag
        - Stukken betreffende het stellen van nadere regels inzake het ontslagbeleid volgens art. 6 van het Buitengewoon Besluit Arbeidsverhoudingen bij organisaties., 1995 - 1999; 365-368
          - Centraal Bureau Grafische Bedrijven,1995, 365; omslag
          - Regionale Besturen Arbeidsvoorziening,1995, 366; omslag
          - Arbeidsvoorziening Rijswijk/Zoetermeer,1995 - 1998, 367; omslag
          - Regionaal Directeur voor de Arbeidsvoorziening,1999, 368; omslag
        - Stukken betreffende het tot stand komen van beleid inzake het ontslagrecht., 1995 - 1999; 369-370
          - 1995 - 1996, 369; pak
          - 1998 - 1999, 370; pak
        - Stukken betreffende het voorbereiden van een adviesaanvraag aan de Sociaal-Economische Raad (SER) inzake het bevorderen van de arbeidsdeelname door ouderen., 1995 - 2001; 371-377
          - Deel 1,1998 - 1999, 371; pak
          - Deel 2,1999, 372; pak
          - Deel 3,1999 - 2000, 373; pak
          - Deel 4,2000, 374; pak
          - Deel 5,2000, 375; pak
          - Deel 6,2000 - 2001, 376; pak
          - Het voorbereiden van beleid inzake het bevorderen van de arbeidsdeelname door ouderen,1995 - 1999, 377; omslag
        - Stukken betreffende het voorbereiden van het beleid inzake kinderarbeid, alsmede het wijzigen van de Nadere Regeling Kinderarbeid, tevens het beantwoorden van vragen van burgers en het behandelen van een verzoek om ontheffing van het verbod op kinderarbeid., 1995 - 2003; 378-382
          - 1995, 378; omslag
          - 1996, 379; omslag
          - 1997 - 1999, 380; pak
          - 2000 - 2003, 381; omslag
          - Het wijzigen van de Nadere Regeling Kinderarbeid in verband met het Arbobesluit,1997, 382; omslag
        - Stukken betreffende het vaststellen van beleid inzake de bescherming tegen benadeling van vakbondsleden in het ontslagrecht., 1996 - 1997; 383; omslag
        - Stukken betreffende het formuleren van beleid inzake arbeidsongeschiktheid., 1996 - 1999; 384; omslag
        - Stukken betreffende het beantwoorden van Kamervragen inzake het ontslag van Turkse en Marokkaanse werknemers in de tuinbouw in het Westland, alsmede het tot stand komen van een standpunt inzake massaontslagen bij diverse bedrijven., 1997; 385; omslag
        - Stukken betreffende het medeopstellen van de notitie Ontwikkelingen in het arbeidsovereenkomstenrecht, alsmede het informeren van het Tweede Kamerlid J. Bussemaker over een wettelijke klachtenregeling voor individuele werknemers., 1997 - 1999; 386; pak
        - Stukken betreffende het ondertekenen van diverse projectplannen van de Arbeidsinspectie en het in ontvangst nemen van diverse onderzoeksrapporten van de Arbeidsinspectie en de Directie Analyse & Onderzoek inzake o.a. arbeidsomstandigheden in verschillende sectoren., 1997 - 2001; 387-389
          - Deel 1a,1997 - 1999, 387; pak
            Bevat tevens stukken betreffende het informeren van de Eerste - en Tweede Kamer over een onderzoek van de Arbeidsinspectie naar de arbeidsomstandigheden en -tijden bij de bezorging van kranten.
          - Deel 1b,1999 - 2000, 388; pak
          - Deel 2,1999 - 2001, 389; pak
        - Stukken betreffende het vaststellen van het Ontslagbesluit en het informeren van de Eerste - en Tweede Kamer over dit besluit., 1998 - 1999; 390; pak
        - Stukken betreffende het ambtelijk ondersteunen van het initiatief-wetsvoorstel Klachtrecht voor individuele werknemers van de Tweede Kamerleden Bussemaker, Schimmel en Van Gent., 2000 - 2001; 391; pak
        - Stukken betreffende het tot stand komen van een klachtenregeling werving en selectie., 2000 - 2001; 392; pak
        - Stukken betreffende het voorbereiden van het algemeen overleg met de Vaste Commissie voor Sociale Zaken en Werkgelegenheid over jongeren en bijbanen., 2000 - 2001; 393; omslag
      - Flexibiliteit arbeidsverhoudingen., 1.2.6.2
        - Stukken betreffende het beantwoorden van Kamervragen inzake de tijdelijke arbeidsvoorziening voor het beroepsgoederenvervoer., 1995 - 1996; 394; omslag
        - Stukken betreffende het voorbereiden van het beleid inzake flexibilisering van de arbeid., 1995 - 1999; 395; pak
        - Stukken betreffende het opstellen van de nota Flexibiliteit en Zekerheid en het aanbieden van de nota aan de Eerste - en Tweede Kamer, alsmede het vragen van advies aan de Stichting van de Arbeid, tevens het voeren van overleg met de Vaste Commissie voor Sociale Zaken en Werkgelegenheid in de Tweede Kamer en diverse belangenorganisaties., 1995 - 2002; 396-415
          - Deel 1,1995, 396; pak
          - Deel 2a,1995, 397; pak
          - Deel 2b,1995 - 1996, 398; pak
          - Deel 3a,1996, 399; pak
          - Deel 3b,1996, 400; omslag
          - Het vragen van advies aan de Stichting van de Arbeid over de Nota Flexibiliteit en Zekerheid, alsmede het ontvangen van een reactie van de Federatie van Werkgeversverenigingen op de nota,1996, 401; omslag
          - Het tot stand komen van het wetsvoorstel Flexibiliteit en Zekerheid.1996 - 1998, 402-409
            - 1996, 402; pak
            - 1997 deel 1,1997, 403; pak
            - 1997 deel 2,1997, 404; pak
            - 1997 deel 3,1997, 405; pak
            - 1998 deel 1,1998, 406; pak
            - Deel 2,1998, 407; pak
            - 1998 deel 3,1998, 408; pak
            - 1998 deel 4,1998, 409; pak
          - Het voorbereiden van het beleid inzake de Wet Flexibiliteit en Zekerheid, alsmede het beantwoorden van vragen van burgers en belangenorganisaties,1997, 410; pak
          - Het voorbereiden van het beleid inzake de dreiging van massa-ontslagen van tijdelijke werknemers in verband met de invoering van de Wet Flexibiliteit en Zekerheid,1999, 411; omslag
          - Het evalueren van de toepassing van de Wet Flexibiliteit en Zekerheid, alsmede het beantwoorden van Kamervragen,1999, 412; pak
          - Het evalueren van de toepassing van de Wet Flexibiliteit en Zekerheid, alsmede het beantwoorden van Kamervragen,2000 - 2002, 413; pak
          - Najaarsoverleg deel 1,1999, 414; pak
          - Najaarsoverleg deel 2,1999, 415; omslag
        - Voorstel tot wijziging inzake de toepassing van het anciënniteitsprincipe bij projectgebonden activiteiten voor tijdelijk personeel., 1996 - 1998; 416; omslag
        - Stukken betreffende het voorbereiden en het tot stand komen van de Wet Financiering Loopbaanonderbreking., 1997 - 2001; 417-422
          - Het voorbereiden van het beleid inzake de financiering van loopbaanonderbreking, alsmede het voorbereiden van een kabinetsstandpunt inzake het advies van de Stichting van de Arbeid over loopbaanonderbreking,1997, 417; pak
          - Het tot stand komen van de Wet Financiering Loopbaanonderbreking.1997 - 1998, 418-421
            - Deel 1,1997, 418; pak
            - Deel 2,1997, 419; pak
            - Deel 3,1997 - 1998, 420; pak
            - Deel 4,1998, 421; pak
          - Het voorbereiden van de evaluatie van de Wet Financiering Loopbaanonderbreking, alsmede het beantwoorden van Kamervragen, vragen van ministers en staatssecretarissen,1999 - 2001, 422; pak
        - Het voorbereiden, medevaststellen, coördineren en evalueren van het beleid inzake employability (beroepsmobiliteit en vakontwikkeling)., 1999; 423; omslag
        - Stukken betreffende het voorbereiden van het beleid inzake flexibele beloning., 2000 - 2001; 424; omslag
      - Gelijkberechting bij arbeid, werving en selectie., 1.2.6.3
        - Departementale Overleggroep Emancipatie (DOE), 1.2.6.3.1
          - Wijziging van de samenstelling en de taken van de DOE, alsmede de verslaglegging., 1992 - 1993; 425-426
            - 1992 jan. - juli, 425; pak
            - 1992 nov. - 1993 juni, 426; pak
          - Wijziging van de samenstelling en de taken van de DOE., 1994 dec. 12 - 1999 nov. 30; 427; omslag
          - Verslaglegging van de DOE., 1992 - 2002; 428-443
            - Deel 1,1992, 428; omslag
            - Deel 2,1993, 429; pak
            - Deel 3,1993 - 1994, 430; pak
            - Deel 4,1994, 431; pak
            - Deel 5,1994 - 1995, 432; omslag
            - Deel 6,1995, 433; pak
            - Deel 7,1996, 434; pak
            - Deel 8,1996, 435; pak
            - Deel 9,1997, 436; pak
            - Deel 10,1997 - 1999, 437; pak
            - Deel 11,1999 - 2000, 438; pak
            - Deel 12,2000, 439; pak
            - Deel 13,2000 - 2001, 440; pak
            - Deel 14,2001, 441; pak
            - Deel 15,2001, 442; pak
            - Deel 16,2001 - 2002, 443; pak
        - Overige aangelegenheden., 1.2.6.3.2
          - Stukken betreffende het voorbereiden van het beleid inzake gelijke behandeling van deeltijdwerkers., 1994 - 1995; 444; pak
          - Stukken betreffende het tot stand komen van een sollicitatiecode inzake bescherming tegen discriminatie op basis van een handicap, leeftijd, geslacht, ras, chronische ziekte etc., 1994 - 1996; 445; pak
          - Stukken betreffende het tot stand komen van beleid inzake de arbeidsparticipatie aan de onderkant van de arbeidsmarkt., 1994 - 1999; 446; omslag
          - Stukken betreffende het voorbereiden en het evalueren van het emancipatiebeleid., 1995 - 1999; 447; pak
          - Stukken betreffende het bestrijden van leeftijdsdiscriminatie bij werving en selectie., 1995 - 2002; 448-454
            - Het voorbereiden van het beleid en het informeren van de Tweede Kamer inzake leeftijdsdiscriminatie bij werving en selectie.1995 - 2002, 448-450
              - 1995 - 1996, 448; pak
              - 1997 - 1999, 449; pak
              - 2001 - 2002, 450; pak
            - Het tot stand komen van een wetsvoorstel ter bestrijding van leeftijdsdiscriminatie bij werving en selectie, alsmede het informeren van de Tweede Kamer.1996 - 1997, 451-453
              - 1996, 451; pak
              - 1997 feb. - juli, 452; pak
              - 1997 sep. - dec., 453; pak
            - Het vragen van advies aan de Raad voor het Overheidsbeleid en de Stichting van de Arbeid inzake leeftijdsdiscriminatie bij werving en selectie,1996 - 1997, 454; omslag
          - Stukken betreffende het voorbereiden en tot stand komen van beleid inzake contract compliance en het sociaal bestek., 1996 - 1999; 455-456
            - Het inwinnen van informatie over de ervaringen van diverse gemeenten met contract compliance in het kader van de voorbereiding van het arbeidsmarktbeleid, alsmede verslagen van vergaderingen van de Technische Commissie Sociaal Bestek,1996 - 1998, 455; pak
              Bevat verschillende rapporten inzake de bouwwereld. Contract compliance kan worden omschreven als het aanwenden van de positie van de overheid als verlener van vergunningen, subsidies en opdrachten ten behoeve van het beleid ten aanzien van groepen die een achterstandspositie op de arbeidsmarkt hebben.
            - Het tot stand komen van beleid inzake contract compliance en het sociaal bestek,1996 - 1999, 456; pak
          - Stukken betreffende het voorbereiden van een kabinetsstandpunt inzake het rapport van het onderzoek van het Hugo Sinzheimer Instituut naar de effectiviteit van de wetgeving inzake gelijke behandeling van mannen en vrouwen bij de arbeid, alsmede het informeren van de Eerste - en de Tweede Kamer over dit standpunt., 1996 - 1999; 457; omslag
          - Stukken betreffende het aanbieden van het rapport van de Arbeidsinspectie getiteld Emancipatie in de arbeidsorganisaties aan de Tweede Kamer., 1997; 458; omslag
          - Stukken betreffende het instellen van de Werkgroep Inschakeling inzake activering van langdurig werklozen, arbeidsgehandicapten, vrouwen en minderheden in de arbeidsmarkt., 1997 - 1998; 459; pak
          - Stukken betreffende het vragen van advies aan de Commissie Gelijke Behandeling inzake een wetsvoorstel tegen leeftijdsdiscriminatie., 1997 - 1998; 460; pak
          - Stukken betreffende het informeren van de Tweede Kamer inzake de resultaten van het Meldpunt Sollicitatieklachten inzake werving en selectie., 1997 - 1999; 461-462
            - 1997, 461; pak
              Beschrijving op map: Discriminatie Meldpunt Werving en Selectie (sollicitatieklachten) deel 1.
            - 1997 - 1999, 462; pak
          - Stukken betreffende het informeren van diverse organisaties over het beleid inzake de wetgeving ter bestrijding van leeftijdsdiscriminatie bij werving en selectie., 1997 - 1999; 463; pak
          - Stukken betreffende het tot stand komen van de Wet Gelijke Behandeling van mensen met een handicap of chronische ziekte., 1997 - 2002; 464-466
            - Deel 1,1997 - 1999, 464; pak
            - Deel 2,2000 - 2001, 465; pak
            - Deel 3,2001 - 2002, 466; pak
          - Stukken betreffende het voorbereiden van het beleid inzake gelijke behandeling van vrouwen, ouderen, etnische minderheden, homoseksuelen en transseksuelen, alsmede het opstellen van kabinetsstandpunten en het informeren van de Tweede Kamer., 1997 - 2002; 467-472
            - Deel 1a,1997 - 1998, 467; pak
            - Deel 1b,1999, 468; pak
            - Deel 2a,2001, 469; pak
            - Deel 2b,2001, 470; pak
            - Deel 3,2001, 471; pak
            - Deel 4,2001 - 2002, 472; pak